臺灣桃園地方法院刑事判決
111年度交簡上字第199號
上  訴  人  
即  被  告  廖偉捷




選任辯護人  徐明瑋律師
上列上訴人即被告因公共危險案件，不服本院中華民國111年5月
17日111年度桃交簡字第1117號第一審刑事簡易判決（聲請簡易
判決處刑案號：111年度速偵字第1794號），提起上訴，本院管
轄之第二審合議庭判決如下：
    主  文
上訴駁回。
廖偉捷緩刑貳年，並應自本判決確定之日起壹年內向公庫支付新
臺幣拾貳萬元。
    理  由
一、本案經本院審理結果，認原審以上訴人即被告廖偉捷（下稱
    被告）犯刑法第185 條之3 第1 項第1 款之駕駛動力交通工
    具而有吐氣所含酒精濃度達每公升零點二五毫克以上情形罪
    ，事證明確，適用刑法第185條之3第1項第1款、第41條第1
    項前段，刑法施行法第1條之1第1項，並審酌被告飲酒後，
    吐氣所含酒精濃度高達每公升1.35毫克，仍駕車上路，危及
    道路交通安全，無視有關酒後禁止駕車之觀念，多年來早已
    透過政令宣導及各類媒體廣為宣傳，兼衡被告無前科紀錄之
    素行、大學畢業之智識程度、職業為醫師、駕駛自用小客車
    、並未肇事、於警詢時否認犯行，嗣於偵訊時坦承不諱，並
    委請辯護人具狀表示坦承犯行之犯後態度等一切情狀，逕以
    簡易判決判處被告有期徒刑5月，並諭知有期徒刑如易科罰
    金之折算標準，以新臺幣（下同）1,000 元折算1 日，核其
    認事用法，俱無違誤，量刑亦甚允洽，應予維持，並引用第
    一審判決書記載之事實、證據及理由（如附件原審判決書）
    。
二、上訴人即被告上訴意旨略以：被告坦承犯行。惟被告前無刑
    事犯罪紀錄，被告願繳交公益金請求給予緩刑宣告，以勵自
    新等語。
三、按法官於有罪判決如何量處罪刑，甚或是否宣告緩刑，均為
    實體法賦予審理法官裁量之刑罰權事項，法官行使此項裁量
    權，自得依據個案情節，參酌刑法第57條所定各款犯罪情狀
    之規定，於法定刑度內量處被告罪刑；除有逾越該罪法定刑
    或法定要件，或未能符合法規範體系及目的，或未遵守一般
    經驗及論理法則，或顯然逾越裁量，或濫用裁量等違法情事
    之外，自不得任意指摘其量刑違法，最高法院80年台非字第
    473 號、75年台上字第7033號、72年台上字第6696號、第36
    47號判例意旨可資參照。準此，法官量刑，如非有上揭明顯
    違法之情事，自不得擅加指摘其違法或不當。經查，被告於
    本院審判期日，對於原審判決認定有罪之事實，均予坦承不
    諱；又查原審判決之量刑已審酌被告酒後駕車遭警查獲時之
    吐氣所含酒精濃度、被告無前科紀錄之素行、大學畢業之智
    識程度、從事醫師之職、酒後駕車並未肇事、於警詢時否認
    犯行而嗣於偵訊時坦承犯行之犯後態度等一切情狀，揆諸上
    開判例意旨，原審刑罰裁量權之行使並無違法不當之處，準
    此，原審判決應予維持，本件上訴為無理由，應予駁回。
四、次按，刑法第74條第1 項規定：「受2 年以下有期徒刑、拘
    役或罰金之宣告，而有下列情形之一，認以暫不執行為適當
    者，得宣告2 年以上5 年以下之緩刑，其期間自裁判確定之
    日起算：一、未曾因故意犯罪受有期徒刑以上刑之宣告者。
    二、前因故意犯罪受有期徒刑以上刑之宣告，執行完畢或赦
    免後，5 年以內未曾因故意犯罪受有期徒刑以上刑之宣告者
    。」。是依前揭規定可知，刑法本於刑事政策之要求，設有
    緩刑制度，其消極方面在避免短期自由刑之弊害，使犯人不
    至於在監獄內感染或加深犯罪之惡習與技術，甚至因此失去
    名譽、職業、家庭而自暴自棄，滋生社會問題，積極方面則
    可保全偶發犯罪、輕微犯罪者之廉恥，期使渠等自新悔悟，
    且因緩刑附有緩刑期間，受緩刑宣告者如在緩刑期間內再犯
    罪，執行檢察官仍得聲請法院撤銷緩刑，而有藉此督促受緩
    刑宣告者自我檢束身心之功效。查本件被告未曾因故意犯罪
    受有期徒刑以上刑之宣告，此有臺灣高等法院被告前案紀錄
    表1 份附卷可查，其因一時失慮致罹刑章，犯後復坦承犯行
    ，足認已有悔意，本院信其經此偵審程序及刑之宣告之教訓
    ，當知所警惕而無再犯之虞，所宣告之刑以暫不執行為適當
    ，爰依刑法第74條第1 項第1 款之規定，併予宣告緩刑2 年
    。另為促使被告重視法律規範秩序，強化道路交通安全理念
    ，並填補其犯行對法秩序造成之破壞，本院認除前開緩刑宣
    告外，並於衡酌被告於本院審理中所陳之職業及月收入各節
    後，尚有課予被告一定負擔之必要，爰併依刑法第74條第2
    項第4款規定，命被告自本判決確定之日起1 年內向公庫支
    付12萬元，以勵自新兼收惕儆之效。又被告倘違反前揭應行
    負擔之事項且情節重大，依刑法第75條之1第1 項第4 款規
    定，其緩刑之宣告仍得由檢察官向本院聲請撤銷，併此敘明
    。　　
據上論斷，應依刑事訴訟法第455 條之1 第1 項、第3 項、第36
8 條、第373 條，刑法第74條第1 項第1 款、第2 項第4 款，判
決如主文。
本案經檢察官高健祐聲請以簡易判決處刑，由檢察官林佳勳到庭
執行職務。
中　　華　　民　　國　　111 　年　　8 　　月　　26　　日
           刑事第十庭    審判長法　官　林大鈞
　　　　　　　　　             法  官  洪瑋嬬
　　　　　　　　　             法  官  陳愷璘
以上正本證明與原本無異。
不得上訴。
　　　　　　　　　　　　　　　 書記官  陳淑瓊
　　　　　　　　　　　　　　　
中　　華　　民　　國　　111 　年　　8 　　月　　31　　日